臺灣士林地方法院刑事判決　　　　　　　　94年度訴字第18號
公　訴　人　臺灣士林地方法院檢察署檢察官
被　　　告　甲○○
上列被告因毒品危害防制條例案件，經檢察官提起公訴（93年度
毒偵字第208 號），被告為有罪之陳述，本院合議庭裁定改行簡
式審判程序，並判決如下：
    主  文
甲○○施用第一級毒品，處有期徒刑捌月。
扣案之安非他命壹包（驗餘淨重零點陸玖公克）沒收銷燬。
    事  實
一、甲○○前因施用毒品案件經觀察、勒戒後，認無繼續施用毒
    品之傾向，經臺灣臺北地方法院檢察署檢察官於民國92年7
    月9 日以92年度毒偵字第1235號、92年度毒偵緝字第147 號
    為不起訴處分，甲○○在臺灣臺北看守所附設勒戒處所執行
    觀察、勒戒至92年7 月10日改因另案羈押在臺灣士林看守所
    迄92年7 月29日當庭釋放。惟甲○○復於92年9 月9 日晚間
    在臺北市○○路與建國北路空屋處，將第一級毒品海洛因及
    第二級毒品安非他命一同放入玻璃球內，以火燒烤方式施用
    ，嗣為警於92年9 月10日凌晨零時10分許在臺北市○○區○
    ○路二段一四六巷口查獲，並扣得甲基安非他命一包（毛重
    ０‧九一公克、淨重０‧七０公克、取０‧０一公克化驗、
    驗餘淨重０‧六九公克），經依本院93年度毒聲字第426 號
    裁定送觀察、勒戒後，認有繼續施用毒品之傾向。
二、案經臺北市政府警察局中山分局報告臺灣臺北地方法院檢察
    署呈請臺灣高等法院檢察署檢察長核轉臺灣士林地方法院檢
    察署檢察官偵查起訴。
    理  由
一、前述犯罪事實，業據被告甲○○於94年2 月2 日本院審理時
    供認不諱（見當日準備程序筆錄及審判筆錄），且被告為警
    查獲時，經採集尿液送檢驗結果，呈嗎啡及安非他命陽性反
    應，有明生生物科技股份有限公司92年10月23日濫用藥物檢
    驗報告、國防部憲兵司令部刑事鑑識中心93年5 月13日（93
    ）宇鑑字第06227 號鑑驗通知書及行政院衛生署管制藥品管
    理局93年8 月20日管檢字第0930006949號函各一份在卷可稽
    （見臺灣臺北地方法院檢察署92年度毒偵字第2349號偵查卷
    第6 頁、臺灣士林地方法院檢察署93年度毒偵字第208 號偵
    查卷第26、114 頁），復有安非他命一包扣案可資佐證，而
    扣案物經送鑑驗結果，確係安非他命，亦有臺北市政府警察
    局93年1 月6 日北市鑑毒字第002 號鑑驗通知書在卷可憑（
    見臺灣臺北地方法院檢察署92年度毒偵字第2349號偵查卷第
    38頁），足證被告自白與事實相符。本件事證明確，被告犯
    行堪以認定。
二、按毒品危害防制條例於93年1 月9 日修正公布施行，該條例
    第20條、第23條保安處分之規定，由修正前初犯經觀察、勒
    戒後，認無繼續施用毒品傾向，而經檢察官為不起訴處分後
    ，五年以內再犯同條例第10條之罪，經觀察、勒戒後，認有
    繼續施用毒品傾向，始應起訴之規定，修正為初犯觀察、勒
    戒執行完畢釋放後五年內再犯第10條之罪者，檢察官即應依
    法追訴。比較修正前後規定，以修正前之規定較有利於被告
    。本件被告施用毒品行為係發生於毒品危害防制條例修正施
    行前之92年9 月9 日，依修正後毒品危害防制條例第35條第
    2 項之規定，自應適用修正前毒品危害防制條例第20條之規
    定。次按犯毒品危害防制條例第10條之施用毒品罪者，檢察
    官應先將被告送勒戒處所觀察、勒戒。經觀察、勒戒後，無
    繼續施用毒品傾向者，應由檢察官為不起訴之處分，經不起
    訴之處分後，五年內再犯第10條之罪，經觀察、勒戒後，認
    有繼續施用毒品傾向者，不適用由檢察官聲請法院裁定令入
    戒治處所施以強制戒治之規定，修正前毒品危害防制條例第
    20條定有明文。被告前因施用毒品案件經觀察、勒戒後，認
    無繼續施用毒品之傾向，經臺灣臺北地方法院檢察署檢察官
    為不起訴處分，被告在臺灣臺北看守所附設勒戒處所執行觀
    察、勒戒至92年7 月10日改因另案羈押在臺灣士林看守所迄
    92年7 月29日當庭釋放，有臺灣臺北地方法院檢察署檢察官
    於92年7 月9 日以92年度毒偵字第1235號、92年度毒偵緝字
    第147 號為不起訴處分書，刑案資料查註紀錄表、人犯在監
    所資料表在卷可稽（見臺灣臺北地方法院檢察署92年度毒偵
    字第2349號偵查卷第29至34頁、36頁，臺灣士林地方法院檢
    察署93年度毒偵字第208 號偵查卷第11頁），被告再犯本件
    施用毒品罪，經依本院93 年 度毒聲字第426 號裁定送觀察
    、勒戒後，認有繼續施用毒品傾向之事實，有臺灣士林看守
    所93年11月23日士所衛字第0936100310號函送之有無繼續施
    用毒品傾向證明書、有無繼續施用毒品傾向評估標準紀錄表
    各一份可憑，被告於觀察、勒戒執行完畢釋放後，五年內再
    犯毒品危害防制條例第10條之施用毒品罪，經檢察官提起公
    訴，本院應予審理。再按海洛因係毒品危害防制條例第2 條
    第2 項第1 款所稱之第一級毒品，安非他命為同條項第2 款
    所稱之第二級毒品。核被告施用海洛因及安非他命之行為，
    係犯毒品危害防制條例第10 條 第1 項之施用第一級毒品罪
    及同條第2 項之施用第二級毒品罪，被告持有海洛因、安非
    他命進而施用，其持有海洛因、安非他命之低度行為應各為
    施用海洛因、安非他命之高度行為所吸收，均不另論罪。被
    告將海洛因及安非他命一同放入玻璃球內，以火燒烤方式施
    用，係一行為觸犯二罪名，為想像競合犯，應依刑法第55條
    之規定從一重之施用第一級毒品罪處斷。爰審酌被告前犯麻
    醉藥品管理條例、偽造文書及竊盜等罪（見卷附臺灣高等法
    院被告全國前案紀錄表），素行非佳，及施用毒品危害自己
    身心健康，與犯罪後坦承犯行之態度等一切情狀，量處有期
    徒刑八月。
三、扣案之安非他命一包（毛重０‧九一公克、淨重０‧七０公
    克、取０‧０一公克化驗、驗餘淨重０‧六九公克），係查
    獲之第二級毒品，不問屬於被告與否，應依毒品危害防制條
    例第18條第1 項前段之規定宣告沒收銷燬。
據上論斷，應依刑事訴訟法第299 條第1 項前段、第273 條之1
第1 項，毒品危害防制條例第10條第1 項、第2 項、第18條第1
項前段，刑法第11條、第55條，判決如主文。
本案經檢察官呂永魁到庭執行職務。
中　　華　　民　　國　　94　　年　　2 　　月　　18　　日
                  刑事第四庭法  官  周  明  鴻
上正本證明與原本無異。
如不服本判決，應於判決送達後10日內，向本院提出上訴狀。
                            書記官  楊  哲  偉
中　　華　　民　　國　　94　　年　　2 　　月　　21　　日
論罪法條：
毒品危害防制條例第10條第1 項
施用第1 級毒品者，處六月以上五年以下有期徒刑。
